臺灣嘉義地方法院刑事判決　　　　　　　　　　　　　九十一年度易字第三五二號
　　公　訴　人　臺灣嘉義地方法院檢察署檢察官
　　被　　　告　甲○○
　　選任辯護人　黃曜春
右列被告因妨害公務等案件，經檢察官提起公訴（九十一年度偵字第三三四七號），
本院判決如左：
    主  文
甲○○對於公務員依法執行職務時，施強暴，處有期徒刑月，如易科罰金，以參佰
元折算壹日；又於公務員依法執行職務時，當場侮辱，處拘役貳拾日，如易科罰金，
以佰元折算壹日。緩刑貳年。
    事  實
一、甲○○前因傷害案件，經本院判處有期徒刑四月，於民國八十六年三月十一日易
    科罰金執行完畢（不構成累犯），猶不知悔改，於九十一年五月九日晚上九時許
    ，騎乘車牌號碼ＭＡＫ─二一一號重型機車，行經嘉義市○○○路欲左轉垂楊時
    ，未依標線二段式左轉之規定，違規左轉，適為在該處執行交通稽查勤務之嘉義
    市警察局第一分局八掌派出所警員乙○○、曾逢輝發現，將甲○○欄下盤查，因
    甲○○未帶行車執照，且其駕駛執照已逾期，乙○○遂當場依道路交通管理處罰
    條例之規定舉發，以甲○○未帶行車執照、駕駛執照已逾期及未依規定二段式左
    轉等違規事實，開立嘉市警交字Ｌ第00000000號舉發違反道路交通管理
    事件通知單，詎甲○○不服取締，竟於乙○○、曾逢輝依法執行執務時，當場以
    「幹你娘」（台語）辱罵乙○○、曾逢輝二人，且不願在上開通知單上簽名即行
    離去。又於約二分鐘後，返回原地，接續以「幹你娘」（台語）辱罵乙○○、曾
    逢輝二人，並敲打警用巡邏車，乙○○見狀乃上前制止，詎甲○○明知乙○○為
    依法執行公務之公務員，竟另基於妨害公務之犯意，於乙○○制止其行為時，徒
    手毆打並抓傷乙○○之右臉、胸部及右肘部，而對依法執行職務之公務員施強暴
    ，致乙○○受有右顏面挫傷皮下瘀腫、胸部抓傷及右肘部挫傷皮下剝脫之傷害（
    傷害部分業據乙○○撤回告訴），嗣經曾逢輝上前協助，始將甲○○制伏。
二、案經乙○○訴告訴及嘉義市警察局第一分局報請臺灣嘉義地方法院檢察署檢察官
    偵查起訴。
    理  由
一、右揭事實，業據被告甲○○於本院審理時坦承不諱，核與告訴人乙○○於偵查中
    及本院審理時指述情節相符，並經證人曾逢輝於偵查中證述明確，且有行政院衛
    生署嘉義醫院傷害診斷書一張、照片二張在卷足參，被告之自白與事實相符，堪
    予採信，本件事證明確，被告之犯行應堪認定。
二、核被告所為，係犯刑法第一百三十五條第一項之罪、第一百四十條第一項之罪。
    又刑法第一百四十條第一項侮辱公務員罪，屬妨害國家公務之執行，為侵害國家
    法益，並非侵害個人法益之犯罪，故被告同時對執行職務之警員乙○○、曾逢輝
    當場侮辱，仍屬單純一罪，而其侮辱公務員之犯行，屬單一犯意之接續行為，為
    接續犯，亦為單純一罪。被告所犯上開二罪間，犯意個別，所犯構成要件不同，
    應予分論併罰。爰審酌被告僅因騎乘機車交通違規，經警攔查，不服取締，竟辱
    罵警員並對執行職務之警員施以強暴，毆打警員成傷，惡性雖屬重大，然其於本
    院審理時，對其犯行坦承不諱，並當庭獲得告訴人乙○○之原諒，而撤回傷害部
    分之告訴（如後述），堪認被告已有悔改之意，及其犯罪動機、目的、方法、所
    生損害及犯後態度等一切情狀，分別量處如主文所示之刑，並均諭知易科罰金之
    折算標準，以示儆懲。而查，被告於八十五年間，曾因傷害罪，經本院判處有期
    徒刑四月，於八十六年三月十一日易科罰金執行完畢，其於執行完畢五年內，未
    曾受有期徒刑以上刑之宣告，有臺灣嘉義地方法院檢察署刑案資料查註紀錄表、
    臺灣高等法院被告全國前案紀錄表各一份在卷可按；又被告現罹有糖尿病、慢性
    阻塞性肺病併纖維化、肝硬化等疾病，亦有行政院國軍退除役官兵輔導委員會嘉
    義榮民醫院、財團法人嘉義基督教醫院診斷證明書各一張供參，其經此教訓，當
    知所警惕，應無再犯之虞，本院認其所受宣告之刑，以暫不執行為適當，爰併予
    宣告緩刑二年，以勵自新。
三、公訴意旨另以：被告甲○○基於傷害之故意，出拳毆打抓傷告訴人乙○○之右臉
    、胸部及右肘部，致告訴人受有右顏面挫傷、胸部抓傷及右肘部挫傷皮下剝脫之
    傷害，因認被告另涉有刑法第二百七十七條第一項之傷害罪嫌。按「告訴乃論之
    罪，告訴人於第一審辯論終結前得撤回其告訴」；又「告訴或請求乃論之罪，未
    經告訴、請求，或其告訴、請求經撤回或已逾告訴期間者，應諭知不受理之判決
    」，刑事訴訟法第二百三十八條第一項、第三百零三條第三款分別定有明文。經
    查，本件公訴人認被告另係犯刑法第二百七十七條第一項之傷害罪，依同法第二
    百八十七條前段之規定，須告訴乃論，茲據告訴人乙○○於九十一年七月五日本
    院審理庭時，當庭撤回對被告之傷害告訴，揆諸前開說明，本應為不受理判決之
    諭知，惟公訴意旨既認此部分與前開論罪之妨害公務罪部分具有想像競合犯之裁
    判上一罪關係，爰不另為不受理之諭知，附此敘明。
據上論斷，應依刑事訴訟法第二百九十九條第一項前段，刑法第一百三十五條第一項
、第一百四十條第一項、第四十一條第一項前段、第七十四條第二款，罰金罰鍰提高
標準條例第一條前段、第二條，判決如主文。
本案經檢察官陳美君到庭執行職務。
中      華      民      國    九十一    年      七      月     十九     日
                              臺灣嘉義地方法院刑事第二庭
                                  法  官  羅  秀  緞
右正本證明與原本無異。
如不服本判決，應於判決送達後十日內，向本院提出上訴狀。
中      華      民      國    九十一    年      七      月     十九     日
                                  書記官  呂  權  芳
附錄本案論罪科刑法條全文：
刑法第一百三十五條第一項
對於公務員依法執行職務時，施強暴脅迫者，處三年以下有期徒刑、拘役或三百元以
下罰金。
刑法第一百四十條第一項
於公務員依法執行職務時，當場侮辱，或對於其依法執行之職務公然侮辱者，處六月
以下有期徒刑、拘役或一百元以下罰金。
